

Boukary **OUEDRAOGO**

Profil

Statisticien et data scientist avec plus de 4 ans d'expérience dans la manipulation de données et l'élaboration de modèles statistiques et de machine learning, je cherche aujourd'hui un nouveau défi dans le domaine de la data science. J'ai une forte appétence pour les sujets de science de données, de machine learning, de deep learning, de data visualisation etc. et leurs applications à des problématiques business.

Contact

- 8 avenue du parc 92400 Courbevoie
- ouedraogo.boukary89@gmail.com
- **J** +33 6 60 78 66 82
- Oboukary
- in in/oboukary
- **y** Boukary16

Langues

Français



sas

Certifications



SAS' Certified Specialist:

SAS* Certified Professional:

Centres d'intérêt

- Programmation
- Documentaires
- MOOCs

Expériences

Statisticien | Data scientist (3 ans et 7 mois) jan. 2018 - Présent CAISSE CENTRALE DE LA MUTUALITÉ SOCIALE AGRICOLE(CCMSA) - Bobigny

- Travaux de data science pour la lutte contre la fraude aux cotisations sociales des entreprises et aux prestations familiales à la MSA.
- Requêtage SQL avec Hive pour extraire les données dans un environnement Hadoop.
- Préparation des données, exploration, visualisation, extraction et création de features.
- · Modélisation et prédiction sous python
- Fourniture d'une liste des entreprises ayant les plus fortes probabilités de fraude. Outils utilisés : (Python) (R) (SQL) (HiveQL) (git) (Rmarkdown) (gitlab) (scikit-learn)
- ▶ Calcul de l'indicateur de risque résiduel(IRR) servant à mesurer la qualité de liquidation des prestations familiales.
- Préparation de la base de sondage et constitution d'un échantillon aléatoire.
- Extrapolation et calcul de l'indicateur de risque résiduel avec SAS.
- · Présentation des résultats Outils utilisés : SAS , EXCEL
- Réalisation des prévisions des dépenses de la branche famille du régime agricole.

Statisticien et analyste économique (7 mois)

avr. 2017 - oct. 2017

FRANCE STRATÉGIE - Paris

- ▶ Étude des moyens de financement de la transition énergétique dans la zone-euro à l'aide d'un modèle macro-économique de type stock-flux consistent(SFC).
- · Collecte des données économiques et financières, nettoyage, préparation et data visualisation avec R.
- Estimation économétrique des équations du modèle,
- Modélisation et simulation des scénarios de transition bas-carbone en zone euro. Outils utilisés : R Shiny

Compétences

Compétences en statistique et en machine learning

- · Machine learning: Arbres de décisions, KNN, bagging, boosting, stacking, SVM, Regression ridge, LASSO, ELastic Net
- Deep learning : Réseaux feed-forward, Réseaux convolutifs(CNN), réseaux récurrents(RNN, LSTM, GRU),...
- · Statistiques : Collecte et analyse de données, Echantilonnage, tests d'hypothèses, ANOVA, modèles linéaires généralisés(GLM), modélisation prédictive, segmentation, scoring, ACP, Kmeans,...
- NLP: Embbeding(Word2vec, bag of words, Onehot Encoding)

</>> Programmation

R SQL Git • • • • • • • •

bash

Logiciels et Outils

PowerBI • • • • • • Scikit-learn · · · · · · · · · • • • • • • SAS Enterprise Miner ... • • • • • Pytorch ● ● ● ● ○ Tensorflow · · · · · · · · • • • • • • ○ Keras · · · · · · · · · • ● ● ● ○ ○

Formation

Master en modélisation prospective

2016-2017

UNIVERSITÉ PARIS SACLAY - Paris

Ingénieur statisticien-économiste

2012-2015

INSTITUT NATIONAL DE STATISTIQUE ET D'ECONOMIE APPLIQUÉE(INSEA) - Rabat

DEUG en mathématiques

UNIVERSITÉ IBN TOFAIL - Kénitra

2010 - 2012